【裁判字號】    96,重訴,430
【裁判日期】    970114
【裁判案由】    損害賠償
【裁判全文】
臺灣臺中地方法院民事判決             96年度重訴字第430號
原      告  乙○○
訴訟代理人  丙○○○
被      告  甲○○
                      現應為.
上列當事人間因重傷害案件，經原告向本院刑事庭提起損害賠償
之附帶民事訴訟，案經刑事庭移送前來，本院於民國96年12月31
日言詞辯論終結，判決如下：
    主    文
被告應給付原告新臺幣柒佰玖拾壹萬柒仟玖佰玖拾伍元，及自民
國九十六年七月十八日起至清償日止按週年利率百分之五計算之
利息。
訴訟費用由被告負擔。
本判決於原告以新臺幣貳佰陸拾肆萬元供擔保後，得假執行。
    事實及理由
甲、程序方面：
    被告經合法通知，未於言詞辯論期日到場，核無民事訴訟法
    第386條各款所列情形，爰依原告之聲請，由其一造辯論而
    為判決。
乙、實體方面：
  一、原告起訴主張略以：
  （一）訴外人姚朝祥於民國（下同）94年12月4日凌晨，與顏
        政良等友人至位於臺中縣梧棲鎮○○路180號「銀櫃KTV
        」唱歌，其於同日1時20分許，在該KTV門口前，先與原
        告發生口角，訴外人姚朝祥即因之夥同綽號「阿中」之
        被告甲○○，訴外人「陳威羽」、陳志豪等人，分別以
        拳打腳踢及以安全帽毆打頭部之方式，毆打原告，致原
        告受有頭部外傷等多處傷害，並造成原告遺留中度平衡
        、重度聲語障礙，且有認知功能障礙，行動困難，大小
        便等日常生活無法自理之重大不治及難治傷害，並領有
        殘障手冊。
  （二）查被告上開所為，已致原告受有損害，茲分述如下：
      1.工作損失：原告為69年12月19日生，於94年12月4日遭
        受毆打時，滿24歲又350日，即24.959歲，計算至65 歲
        退休，尚能工作40.041年，原告受傷前從事板模工，月
        薪約二萬餘元。茲以最低薪資計算：
        (1)基本薪資96年7月1日調漲前，計損失298,742元（計
          算式：96年7月1日前之基本薪資為15,840元，自94
          年12月4日起至96年6月30日止，共計18.86月，
          15,840×18.86=298,742）。
        (2)基本薪資96年7月1日調漲後，計損失4,619,253元（
          計算式：96年7月1日後之基本薪資以17,177元計，原
          告尚能工作40.041年，扣除調漲前之1.572年，尚有
          38.469年，17,177×12×38.469=7,929,384，依霍夫
          曼計算法扣除中間利息，一次給付金額為4,619,253
          元）。
        (3)上開金額，總計4,917,995元。
      2.原告本係身心健康之人，卻遭連同被告在內數名成年男
        子毆打成重傷，歷經多次重大手術，方得以倖存，導致
        生活無法自理，且有中度殘障、聲語重度殘障等情形，
        造成原告生活極大不便，身心承受極大痛苦，爰請求
        300萬元之慰撫金。
  （三）綜上，爰依侵權行為之法律關係，提起本件訴訟。並聲
        明：求為判決除假執行供擔保金額外，如主文所示。
  二、被告未於言詞辯論期日到場，亦未提出書狀作何聲明或陳
      述。
  三、法院之判斷：
  （一）原告主張之事實，業據其提出與所述情節相符之本院刑
        事庭95年度訴字第2727號判決書影本、童綜合醫院94年
        12月5日、95年2月3日診斷證明書、殘障手冊影本、童
        綜合醫院95年113日95童醫字第1844號函影本、臺中榮
        民總醫院95年4月6日診斷證明書、95年6月19日診斷證
        明書、光田綜合醫院95年4月3日診斷證明書、臺中榮民
        總醫院診斷證明書換領證明影本、臺中榮民總醫院95年
        12月22日診斷證明書、臺中榮民總醫院95年10月30日診
        斷證明書等為證，核屬相符，自堪信為真實。
  （二）按故意或過失，不法侵害他人之權利者，負損害賠償責
        任；不法侵害他人之身體或健康者，對於被害人因此喪
        失或減少勞動能力，或增加生活上之需要時，應負損害
        賠  償責任；不法侵害他人之身體、健康、名譽、自由
        、信用、隱私、貞操，或不法侵害其他人格法益而情節
        重大者，被害人雖非財產上之損害，亦得請求賠償相當
        之金額，民法第184條第1項前段、第193條第1項、第
        195條第1項分別定有明文。查原告因被告之傷害行為受
        有嚴重損害，其身體狀況已因此需依賴專人照護等情，
        有原告提出之各診斷證明書及身心障礙手冊可憑。從而
        ，原告主張其勞動能力已屬全部喪失，而請求於事發後
        至96年7月1日前依照勞工基本工資15,840元計算其損害
        ，即屬有據；次查，勞工基本工資業經行政院勞工委員
        會以96年06月22日勞動2字第0960130576號函公布，自
        96年7月1日起調整為為每月17,280元，每小時95元；原
        告請求自96年7月1日起依每月17,177元計算其每月可得
        收入，並未逾勞動基準法規定之基本工資，自亦有據。
        據上，原告上開關於其損失勞動能力之主張及依基本工
        資計算所得工作損失金額，於法即無不合，應予准許。
  （三）按精神慰撫金之核給之標準應斟酌雙方身分資力與加害
        程度，及其他各種情形核定相當之數額（最高法院51年
        台上字第223號判例要旨參照）。本院審酌原告係69年
        12月19日生，為國中畢業，平日任板模工，名下無財產
        ，於本件傷害發生時24歲餘，其身體因被告所為受有前
        述之傷害，終身將受有影響，所受痛苦，自屬非小；另
        被告為係75年11月4日生，名下無財產（參卷附稅務電
        子閘門財產調件明細表）。本院審酌被告所為乃故意作
        為、原告因此傷害身體機能受損及精神所受痛苦等之程
        度，並衡及兩造前揭身分、地位、經濟狀況等一切情狀
        ，認原告主張被告應給付其慰撫金額300萬元，尚無不
        當，應予准許。
  （四）綜上，本件原告所受之損害，總計為7,917,995元【計
        算式：4,917,995元《減少勞動能力損失》＋3,000,000
        元《精神慰撫金》】。從而，原告本於侵權行為損害賠
        償之法律關係，請求被告給付7,917,995元，及自起訴
        狀繕本送達被告之翌日即96年7月19日起至清償日止，
        按週年利率5%計算之利息，為有理由，應予准許。
  四、原告陳明願供擔保以代釋明，聲請宣告假執行，經核無不
      合，爰酌定相當擔保金額，予以准許。
據上論結，本件原告之訴為有理由，依民事訴訟法第385條第1項
前段、第78條、第390條第2項，判決如主文。
中    華    民    國    97    年    1     月    14    日
                  民事第四庭    法  官  王鏗普
正本係照原本作成。
如對本判決上訴，須於判決送達後20日內向本院提出上訴狀。
中    華    民    國    97    年    1     月    14    日
                                書記官


司法院資訊處製作；財團法人民間司法改革基金會備份。
